【裁判字號】    98,審交易,348
【裁判日期】    981225
【裁判案由】    過失傷害
【裁判全文】
臺灣桃園地方法院刑事判決           98年度審交易字第348號
公  訴  人  臺灣桃園地方法院檢察署檢察官
被      告  甲○○
上列被告因過失傷害案件，經檢察官提起公訴（98年度偵字第77
48號），被告於本院準備程序進行中，就被訴事實為有罪之陳述
，經本院告知簡式審判程序意旨，並聽取當事人之意見後，本院
裁定依簡式審判程序審理，判決如下：
    主  文
甲○○因過失傷害人，處有期徒刑貳月，如易科罰金，以新臺幣
壹仟元折算壹日。
    事  實
一、甲○○於民國97年12月28日晚間某時，駕駛車牌號碼為8P-7
    236 號自用小貨車，沿桃園縣八德市○○路725 巷之未劃設
    分向標線，限速時速50公里以下，路寬3.8 公尺之狹路，由
    桃園縣八德市○○路往國際路方向行駛，於同日晚間10時20
    分許，行經桃園縣八德市○○路725 巷69號前時，甲○○本
    應注意車前狀況，隨時採取必要之安全措施，謹慎駕車，以
    維行車安全及避免危險發生；且車輛行駛在未劃設分向線或
    分向限制線之道路，應靠右行駛；汽車在未劃有分向標線之
    道路交會時，應減速慢行，會車相互之間隔不得少於半公尺
    ；又依當時天候及路況，並無不能注意之情事，即非不能注
    意；甲○○竟疏於注意乙○○騎乘車牌號碼為073-BMA 重型
    機車自對向遵行靠右行駛駛來會車之車前狀況，又疏未注意
    所駕車輛應靠右行駛，竟偏左行駛，且於會車時未保持半公
    尺以上之安全間隔，亦未隨時採取必要之安全措施，致其所
    駕駛之自用小貨車左前車頭與乙○○重型機車車頭發生碰撞
    ，乙○○因而人車倒地，乙○○並因此受有顏面複雜性骨折
    （包括顴股、上顎骨、下顎骨、鼻骨粉碎骨折）等傷害。甲
    ○○於本件肇事後，於其過失傷害罪尚未被有偵查犯罪職權
    之公務員發覺前，向前往車禍現場處理之桃園縣政府警察局
    八德分局八德交通小隊警員黃世耀自首肇事，並接受裁判。
二、案經被害人乙○○訴由桃園縣政府警察局八德分局報請臺灣
    桃園地方法院檢察署檢察官偵查起訴。
    理  由
一、本案被告甲○○所犯為死刑、無期徒刑或最輕本刑為3 年以
    上有期徒刑以外之罪，其於本院準備程序中就前揭被訴事實
    為有罪之陳述，經本院告知簡式審判程序之旨，並聽取當事
    人之意見後，本院依刑事訴訟法第273 條之1 第1 項規定，
    裁定進行簡式審判程序，合先敘明。
二、上揭被告甲○○因疏於注意車前狀況，未靠右行駛，且會車
    時未保持半公尺以上之安全間隔，致其所駕駛之自用小貨車
    ，與告訴人即被害人乙○○所騎乘之重型機車發生碰撞，告
    訴人即被害人乙○○因此受有前揭傷害之事實，業據被告於
    本院審理中坦承不諱，並經告訴人即被害人乙○○分別於警
    詢、檢察事務官詢問中陳述無訛，且有道路交通事故現場圖
    、道路交通事故調查報告表(一)、(二)、財團法人佛教慈濟醫院
    臺北分院診斷證明書、車禍現場、車損及白天路況照片、98
    年5 月5 日勘驗筆錄、臺灣省桃園縣區車輛行車事故鑑定委
    員會98年6 月26日桃縣行字第0985202134號函檢附之臺灣省
    桃園縣區車輛行車事故鑑定委員會鑑定意見書（桃縣鑑9803
    80案）及臺灣省車輛行車事故覆議鑑定委員會98年8 月4 日
    覆議字第0986202858號函等在卷可稽。
三、按汽車行駛時，駕駛人應注意車前狀況，並隨時採取必要之
    安全措施；汽車在未劃分向線或分向限制線之道路，應靠右
    行駛；汽車在未劃有分向標線之道路交會時，應減速慢行，
    會車相互之間隔不得少於半公尺，道路交通安全規則第94條
    第3 項、第95條第1 項前段、第100 第1 款、第5 款分別定
    有明文。被告駕駛前開自用小貨車，行經上開路寬僅3.8 公
    尺，未劃設分向線之狹路，本應靠右行駛，且在該路段與其
    他車輛會車時，應保持半公尺以上之間隔，而依前揭道路交
    通事故調查報告表(一)所記載當時之天候及路況等情形，尚無
    使之不能注意情事，即非不能注意，終因其疏未注意應靠右
    行駛，仍偏左行駛，且未注意車前狀況，復未注意與來會車
    輛保持半公尺以上之安全間隔，致與告訴人即被害人乙○○
    所騎乘之重型機車發生碰撞，其應負過失之責，委無可辭，
    並因其過失行為致告訴人即被害人乙○○受有前揭傷害，被
    告之過失行為與告訴人即被害人乙○○之受傷間，有相當因
    果關係。綜上本件事證已經明確，被告犯堪予認定。
四、核被告所為係犯刑法第284 條第1 項前段之過失傷害罪。被
    告於過失傷害之犯行尚未被有偵查犯罪職權之公務員發覺前
    ，主動向桃園縣政府警察局八德分局八德交通小隊警員黃世
    耀自首前開犯行，此有桃園縣政府警察局道路交通事故肇事
    人自首情形紀錄表在卷可考，爰依刑法第62條前段規定，減
    輕其刑。爰審酌被告之素行、過失之情節、告訴人所受之傷
    勢，被告並不推卸其過失責任，惟因就賠償金額之意見不一
    致，致未能達成民事和解等一切情狀，量處如主文所示之刑
    ，並諭知易科罰金之折算標準。
據上論斷，應依刑事訴訟法第273 條之1 第1 項、第299 條第1
項前段，刑法第284 條第1 項前段、第62條、第41條第1 項前段
，刑法施行法第1 條之1 第1 項、第2 項前段，判決如主文。
本案經檢察官潘怡華到庭執行職務。
中    華    民    國    98    年    12    月    25    日
                        刑事庭    法  官  劉為丕
以上正本證明與原本無異。
如不服本判決，應於判決送達後10日內向本院提出上訴狀（應附
繕本），其未敘述上訴理由者，應於上訴期間屆滿後20日內補提
理由書狀於本院，上訴於臺灣高等法院。
                                  書記官  陳淑瓊
中    華    民    國    98    年    12    月    25    日
附錄本案論罪科刑法條：
中華民國刑法第284 條第1 項
（過失傷害罪）
因過失傷害人者，處六月以下有期徒刑、拘役或五百元以下罰金
，致重傷者，處一年以下有期徒刑、拘役或五百元以下罰金。


司法院資訊處製作；財團法人民間司法改革基金會備份。
